臺灣新北地方法院民事裁定
111年度小上字第58號
上  訴  人  李皡東  
被上訴人    黃文憲  

上列當事人間請求侵權行為損害賠償事件，上訴人對於中華民國
111年1月26日本院三重簡易庭110年度重小字第1966號小額訴訟
事件第一審判決提起上訴，本院裁定如下：
    主  文
上訴駁回。
第二審訴訟費用新臺幣壹仟伍佰元由上訴人負擔。
    理  由
一、按對於小額程序之第一審裁判之上訴或抗告，非以其違背法
    令為理由，不得為之。又提起上訴，上訴狀內應記載上訴理
    由，表明原判決所違背之法令及其具體內容，及依訴訟資料
    可認為原判決有違背法令之具體事實，民事訴訟法第436條
    之24第2項、第436條之25分別定有明文。是當事人以小額訴
    訟程序之第一審判決違背法令為理由提起上訴時，就原判決
    如何不適用法規或適用法規不當，其上訴狀或理由書應有具
    體之指摘，並揭示該法規之條項或其內容，若係成文法以外
    之法則，應揭示該法則之旨趣，倘為司法院解釋，則應揭示
    該解釋之字號或其內容，如依民事訴訟法第469條第1款至第
    5款所列各款事由提起上訴者，其上訴狀或理由書應揭示合
    於該條款之事實，從而，小額訴訟程序上訴人之上訴狀或理
    由書未依上述方法為表明者，即難認已對原判決之違背法令
    有具體之指摘，其上訴自難認為合法。而依民事訴訟法第43
    6條之32第2項準用同法第471條第1項之上訴法律審（第三審
    ）之規定，小額訴訟程序之上訴人上訴狀內未表明上訴理由
    ，若未於提起上訴後20日內提出上訴理由書於原第一審法院
    ，原第一審法院無庸命其補正，即得以裁定駁回，其上訴不
    合法者，本院第二審法院亦應得依同法第436條之32第2項準
    用同法第444條第1項前段之規定，逕以裁定駁回之。
二、本件上訴意旨略以：原審以上訴人駕駛之車牌號碼000-0000
    號小客車(下稱系爭小客車)行駛圓環外側車道遭前方之計程
    車擋道而左偏往內側車道，因未注意兩車併行之間隔，致與
    左後方亦未注意兩車併行間隔由被上訴人駕駛之車牌號碼00
    0-0000號小貨車(下稱系爭小貨車)發生碰撞，認上訴人亦有
    肇事責任，惟參以行車紀錄影像擷取之照片，顯示事故發生
    前後歷經17秒系爭小客車均無向左偏往內側車道避開右側計
    程車之必要。而被上訴人於警詢時固稱：「我緩慢的向左進
    入內側，行駛到一半時，突然感受到後方撞擊，便發現車輛
    遭到右後方車輛擦撞，撞擊之部位為右後車尾身」，惟依系
    爭小客車行車紀錄影像所示應為系爭小客車停等後，系爭小
    貨車始瞬間加速行駛未注意兩車併行間隔致發生擦撞。另上
    訴人於警詢中稱：『進入圓環時，前方有一部計程車駛到一
    半突然停止在圓環外側…略以「欲」避開右方計程車時』，則
    係事故發生時上訴人情緒受影響而對事件之模糊印象，是本
    件實為被上訴人單方之駕駛行為所肇致等語。
三、經核上訴人所執上開上訴理由，無非係就原審取捨證據、認
    定事實之職權行使，指摘其為不當，並未具體指出原審判決
    有何不適用法規、適用法規不當，或有何民事訴訟法第469 
    條第1款至第5 款所定違背法令之情事，參諸前開說明，自
    不得謂已合法表明上訴理由，從而本件上訴，顯難認為合法
    顯，應予駁回。 
四、本件第二審訴訟費用，依民事訴訟法第436條之32第1項準用
    同法第436條之19第1項規定，確定其數額為1,500元，並應
    由上訴人負擔，爰確定如主文第2 項所示。
五、據上論結，本件上訴為不合法，依民事訴訟法第436條之32
    第1項、第2項、第444條第1項前段、第95條、第78條、第43
    6條之19第1 項，裁定如主文。
中　　華　　民　　國　　111 　年　　5 　　月　　30　　日
                民事第一庭    審判長法　官　張紫能      
                             
　　　　　　　　　                   法　官　毛崑山
　　　　　　　　　
　　　　　　　　　                   法　官　洪任遠
以上正本係照原本作成。
本裁定不得抗告。
中　　華　　民　　國　　111 　年　　5 　　月　　31　　日
                                     書記官　黃翊芳